# 请教陈版主：旧准则下的远期合约如何处理

提问人：Ann ？？ 时间：2017-03-28 12:19:33
公司有一笔 1000 万美元借款，预计 2017 年到期， 2016 年 8 月公司与银行签订了远期外汇合约，约定 2017 年以固定汇率购买 1000 万美元以还款，如果是新准则，根据《套期工具》准则，在 2016 年 12 月 31 日资产负债表中，可以作为套期工具在资产负债表中列示，如果编制旧准则报告应该如何处理？旧准则中似乎没有对套期工具的相关规定。

回答人：chenyiwei
旧准则下对远期外汇合约的会计处理没有明确规定。但一般理解，因为原制度没有引入公允价值计量，所以远期外汇合约的期末计量也只有按其成本（零）。相应地在其结算时一次性确认投资收益。与新准则下相比，没有期末确认公允价值变动损益的分录。